【裁判字號】    95,訴,3967
【裁判日期】    950428
【裁判案由】    債務人異議之訴
【裁判全文】
臺灣臺北地方法院民事判決              95年度訴字第3967號
原      告  甲○○
被      告  臺灣新光商業銀行股份有限公司
法定代理人  丙○○
被      告  台北富邦商業銀行股份有限公司
法定代理人  乙○○
被      告  萬泰商業銀行股份有限公司
法定代理人  丁○○
上列當事人間債務人異議之訴事件，本院判決如下：
    主  文
原告之訴駁回。
訴訟費用由原告負擔。
    事實及理由
一、按原告之訴，依其所訴之事實，在法律上顯無理由者，法院
    得不經言詞辯論，逕以判決駁回之，民事訴訟法第249 條第
    2項定有明文。
二、原告起訴主張略以：原告於民國92年9月間未經訴外人丁灌
    之同意，擅自取走丁灌之身分證影本、印章、印鑑證明，交
    由不知名之代書，將丁灌原所有坐落台北縣新店市○○段第
    466、466之1、2、3、4、5地號土地及其上之建物即門牌號
    碼為台北縣新店市○○路328巷22弄4號4樓之房屋（下稱系
    爭房地）所有權辦理移轉登記予原告名下。又原告因積欠被
    告台北富邦商業銀行股份有限公司（下稱台北富邦銀行）、
    萬泰商業銀行股份有限公司（下稱萬泰銀行）卡債，被告台
    北富邦銀行、萬泰銀行因而對系爭房地聲請假扣押，並分別
    由本院以94年度執全字第3344、2641號受理。另原告亦積欠
    被告臺灣新光商業銀行股份有限公司（下稱新光銀行）票款
    ，新光銀行亦因此聲請強制執行系爭房地，並由本院以95年
    度執字第4450號受理。惟原告與丁灌間就系爭房地並無移轉
    所有權之合意，故系爭房地所有權之移轉登記自屬無效，且
    被告3人並非土地法第43條所要保護之對象，原告並可以之
    對抗。況系爭房地在此之前即已先行設定4個抵押權，金額
    高達新台幣5,500,000元，已遠遠超過系爭房地之價值，故
    被告所為之查封實屬無益。為此，爰請求撤銷前揭強制執行
    程序等語。
三、按當事人或利害關係人，對於執行法院強制執行之命令，或
    對於執行法官、書記官、執達員實施強制執行之方法，強制
    執行時應遵守之程序，或其他侵害利益之情事，得於強制執
    行程序終結前，為聲請或聲明異議；執行名義成立後，如有
    消滅或妨礙債權人請求之事由發生，債務人得於強制執行程
    序終結前，向執行法院對債權人提起異議之訴；第三人就執
    行標的物有足以排除強制執行之權利者，得於強制執行程序
    終結前，向執行法院對債權人提起異議之訴，強制執行法第
    12條第1項前段、第14條第1項前段、第15條前段分別定有明
    文。又所謂消滅債權人請求之事由，係指足以使執行名義之
    請求權及執行力消滅之原因事實，如清償、提存、抵銷、免
    除、混同、債權之讓與、債務之承擔、解除條件之成就、和
    解契約之成立，或類此之情形，始足當之。至所稱妨礙債權
    人請求之事由，則係指使依執行名義所命之給付，罹於不能
    行使之障礙而言，最高法院94年度台上字第671號判決意旨
    可資參照。經查，本件原告並未就其積欠被告之債務主張有
    消滅或妨礙請求之事由發生，是依其所述之事實，於法律上
    顯無理由，爰不經言詞辯論，逕予駁回。至原告主張其非系
    爭房地之所有權人一節，應屬系爭房地所有權人依強制執行
    法第15條前段規定提起第三人異議之訴之事由。又是否屬於
    無益執行，亦應屬強制執行法第12條第1項前段規定聲明異
    議之範圍，原告均不得據為提起債務人異議之訴，併此敘明
    。
四、訴訟費用負擔之依據：民事訴訟法第78條。
中    華    民    國    95    年    4     月    28    日
                            民事第五庭    法  官  林秀圓
正本係照原本作成
如對本判決上訴，須於判決送達後廿日內向本院提出上訴狀
中    華    民    國    95    年    4     月    28    日
                                          書記官  林蓮女


司法院資訊處製作；財團法人民間司法改革基金會備份。
